ACORDAO-COMPLETO-2404035

ACÓRDÃO 5186/2020 ATA 13/2020 - SEGUNDA CÂMARA

VISTOS, relatados e discutidos estes autos referentes à Tomada de Contas Especial instaurada pelo Fundo Nacional de Desenvolvimento da Educação - FNDE contra o Sr. Elcias Guimarães Borges (gestão: 10/3/2013 a 31/12/2016) , ex-prefeito de Ferreira Gomes/AP, em face da omissão no dever de prestar contas dos recursos federais recebidos por força do Programa Nacional de Alimentação Escolar - Pnae, no exercício de 2016.
ACORDAM os Ministros do Tribunal de Contas da União, reunidos em sessão da 2ª Câmara, ante as razões expostas pelo Relator, em:
	9.1. com fundamento nos arts. 1º, inciso I, 16, inciso III, alínea a, 19, caput, e 23, inciso III, da Lei 8.443/1992, julgar irregulares as contas do Sr. Elcias Guimarães Borges, condenando-o ao pagamento das quantias abaixo especificadas, atualizadas monetariamente e acrescida dos juros de mora, calculados a partir das correspondentes datas até a efetiva quitação, fixando-lhe o prazo de 15 (quinze) dias, a contar do recebimento da notificação, para que comprove, perante o Tribunal (art. 214, inciso III, alínea a, do Regimento Interno/TCU) , o recolhimento da dívida ao Fundo Nacional de Desenvolvimento da Educação, na forma da legislação em vigor:
	Data de ocorrência
	Valor histórico (R$) 

	5/1/2016
	13.730,00

	4/3/2016
	13.378,00

	6/4/2016
	13.378,00

	6/5/2016
	13.378,00

	3/6/2016
	13.378,00

	7/7/2016
	13.378,00

	8/8/2016
	13.378,00

	8/9/2016
	13.378,00

	6/10/2016
	13.378,00

	8/11/2016
	13.378,00

	7/12/2016
	13.378,00

	9.2. aplicar ao Sr. Elcias Guimarães Borges a multa prevista no art. 57 da Lei 8.443/1992, no valor de R$ 16.000,00 (dezesseis mil reais) , fixando-lhe o prazo de 15 (quinze) dias, a contar da notificação, para que comprove, perante o Tribunal, o recolhimento da dívida ao Tesouro Nacional (art. 214, inciso III, alínea a, do Regimento Interno/TCU) , atualizada monetariamente desde a data deste Acórdão até a data do efetivo recolhimento, se for paga após o vencimento, na forma da legislação em vigor;
9.3. autorizar, caso requerido, nos termos do art. 26 da Lei 8.443/1992, o parcelamento das dívidas a que se referem os subitens 9.1 e 9.2 acima em até 36 (trinta e seis) parcelas mensais e sucessivas, sobre as quais incidirão os correspondentes acréscimos legais (débito: atualização monetária e juros de mora; multa: atualização monetária) , cientificando o responsável de que a falta de pagamento de qualquer parcela importará no vencimento antecipado do saldo devedor, sem prejuízo das demais medidas legais;
	9.4. autorizar, desde logo, a cobrança judicial das dívidas a que se refere este Acórdão, caso não atendida a notificação, nos termos do art. 28, inciso II, da Lei 8.443/1992;
	9.5. remeter cópia deste Acórdão à Procuradoria da República no Estado do Amapá, com fundamento no § 7º do art. 209 do Regimento Interno do TCU, e ao FNDE para ciência.

Tomada de Contas Especial instaurada em face da omissão no dever de prestar contas de recursos federais recebidos por força do Programa Nacional de Alimentação Escolar, no exercício de 2016.

Segunda Câmara

Município de Ferreira Gomes/AP.

3. Responsável: Elcias Guimarães Borges (XXX.449.182-XX).

13.1. Ministros presentes: Ana Arraes (Presidente), Augusto Nardes, Aroldo Cedraz e Raimundo Carreiro.
13.2. Ministros-Substitutos presentes: Marcos Bemquerer Costa (Relator) e André Luís de Carvalho.

MARCOS BEMQUERER

Trata o processo da Tomada de Contas Especial instaurada pelo Fundo Nacional de Desenvolvimento da Educação - FNDE contra o Sr. Elcias Guimarães Borges (gestão: 10/3/2013 a 31/12/2016) , ex-prefeito de Ferreira Gomes/AP, em face da omissão no dever de prestar contas dos recursos federais recebidos por força do Programa Nacional de Alimentação Escolar - Pnae, no exercício de 2016.
2.	Os recursos repassados pelo FNDE à municipalidade, no aludido exercício, totalizaram R$ 147.510,00 (peça 9) .
3.	A Secretaria Federal de Controle Interno certificou a irregularidade das contas (peça 23) e a autoridade ministerial atestou haver tomado conhecimento dessa conclusão (peça 25) .
4.	No Tribunal, a Secretaria de Controle Externo de Tomada de Contas Especial - Secex/TCE elaborou resumo do iter processual e empreendeu exame técnico da matéria por meio da instrução inserta à peça 37, que reproduzo em parte e com ajustes de forma:
"9. Na instrução inicial (peça 29) , analisando-se os documentos nos autos, concluiu-se pela necessidade de realização de citação e audiência para as irregularidades abaixo: 
9.1. Irregularidade 1: não comprovação da boa e regular aplicação dos recursos federais repassados ao município de Ferreira Gomes/AP, em face da omissão no dever de prestar contas dos valores transferidos, no âmbito do Programa Nacional de Alimentação Escolar (PNAE) , no exercício de 2016, cujo prazo encerrou-se em 21/8/2017.
9.1.1. Evidências da irregularidade: documento técnico presente na peça 14.
9.1.2. Normas infringidas: art. 37, caput c/c o art. 70, parágrafo único, da Constituição da República Federativa do Brasil; art. 93 do Decreto-lei 200/1967; art. 66 do Decreto 93.872/1986; Resolução CD/FNDE 26, de 17/06/2013.
9.2. Débitos relacionados ao responsável Elcias Guimarães Borges (CPF XXX.449.182-XX) :
	Data de ocorrência
	Valor histórico (R$) 

	7/12/2016
	13.378,00

	5/1/2016
	13.730,00

	4/3/2016
	13.378,00

	6/4/2016
	13.378,00

	6/5/2016
	13.378,00

	3/6/2016
	13.378,00

	7/7/2016
	13.378,00

	8/8/2016
	13.378,00

	8/9/2016
	13.378,00

	6/10/2016
	13.378,00

	8/11/2016
	13.378,00

9.2.1. Cofre credor: Fundo Nacional de Desenvolvimento da Educação.
9.2.2. Responsável: Elcias Guimarães Borges (CPF XXX.449.182-XX) .
 (...) 
10. Encaminhamento: citação.
10.1. Irregularidade 2: não disponibilização das condições materiais mínimas e necessárias para que o seu sucessor pudesse apresentar a prestação de contas do Programa Nacional de Alimentação Escolar (PNAE) , no exercício de 2016, cujo prazo encerrou-se em 21/8/2017.
10.1.1. Evidências da irregularidade: documento técnico presente na peça 14.
10.1.2. Normas infringidas: art. 37, caput c/c o art. 70, parágrafo único, da Constituição da República Federativa do Brasil; art. 93 do Decreto-lei 200/1967; art. 66 do Decreto 93.872/1986; Resolução CD/FNDE 26, de 17/06/2013.
10.1.3. Responsável: Elcias Guimarães Borges (CPF: XXX.449.182-XX) .
 (...) 
12. Em cumprimento ao pronunciamento da unidade (peça 31) , foram efetuadas citação e audiência do responsável (...) .
 (...) 
14. Transcorrido o prazo regimental, o responsável Elcias Guimarães Borges permaneceu silente, devendo ser considerado revel, nos termos do art. 12, §3º, da Lei 8.443/1992.
 (...) 
EXAME TÉCNICO
Da validade das notificações
20. Bem se vê, portanto, que a validade da citação via postal não depende de que o aviso de recebimento seja assinado pelo próprio destinatário da comunicação, o que dispensa, no caso em tela, a entrega do AR em 'mãos próprias'. A exigência da norma é no sentido de o Tribunal verificar se a correspondência foi entregue no endereço correto, residindo aqui a necessidade de certeza inequívoca. 
21. Não é outra a orientação da jurisprudência do TCU, conforme se verifica dos julgados a seguir transcritos:
'São válidas as comunicações processuais entregues, mediante carta registrada, no endereço correto do responsável, não havendo necessidade de que o recebimento seja feito por ele próprio'. (Acórdão 3648/2013-TCU-Segunda Câmara, Relator Ministro José Jorge) ;
'É prescindível a entrega pessoal das comunicações pelo TCU, razão pela qual não há necessidade de que o aviso de recebimento seja assinado pelo próprio destinatário. Entregandose a correspondência no endereço correto do destinatário, presume-se o recebimento da citação.' (Acórdão 1019/2008-TCU-Plenário, Relator Ministro Benjamin Zymler) ;
'As comunicações do TCU, inclusive as citações, deverão ser realizadas mediante Aviso de Recebimento - AR, via Empresa Brasileira de Correios e Telégrafos, bastando para sua validade que se demonstre que a correspondência foi entregue no endereço correto'. (Acórdão 1526/2007-TCU-Plenário, Relator Ministro Aroldo Cedraz) .
22. A validade do critério de comunicação processual do TCU foi referendada pelo Supremo Tribunal Federal, nos termos do julgamento do MS-AgR 25.816/DF, por meio do qual se afirmou a desnecessidade da ciência pessoal do interessado, entendendo-se suficiente a comprovação da entrega do 'AR' no endereço do destinatário:
'Ementa: agravo regimental. Mandado de Segurança. Desnecessidade de intimação pessoal das decisões do Tribunal de Contas da União. Art. 179 do regimento interno do TCU. Intimação do ato impugnado por carta registrada, iniciado o prazo do art. 18 da Lei nº 1.533/51 da data constante do aviso de recebimento. Decadência reconhecida. Agravo improvido.
O envio de carta registrada com aviso de recebimento está expressamente enumerado entre os meios de comunicação de que dispõe o Tribunal de Contas da União para proceder às suas intimações.
O inciso II do art. 179 do Regimento Interno do TCU é claro ao exigir apenas a comprovação da entrega no endereço do destinatário, bastando o aviso de recebimento simples.' 
Da revelia do responsável Elcias Guimarães Borges
23. No caso vertente, a citação do responsável se deu em endereços provenientes da base de CPFs da Receita Federal, em sistema custodiado pelo TCU (peça 32) . A entrega dos ofícios citatórios nesses endereços ficou comprovada (peça 34) .
24. Nos processos do TCU, a revelia não leva à presunção de que seriam verdadeiras todas as imputações levantadas contra os responsáveis, diferentemente do que ocorre no processo civil, em que a revelia do réu opera a presunção da verdade dos fatos narrados pelo autor (Acórdão 1009/2018-TCU-Plenário, Relator: Bruno Dantas; 2369/2013 - TCU - Plenário, Relator: Benjamin Zymler e 2449/2013 - TCU - Plenário, Relator: Benjamin Zymler) . Dessa forma, a avaliação da responsabilidade do agente não pode prescindir da prova existente no processo ou para ele carreada. 
25. Ao não apresentar sua defesa, o responsável deixou de produzir prova da regular aplicação dos recursos sob sua responsabilidade, em afronta às normas que impõem aos gestores públicos a obrigação legal de, sempre que demandados pelos órgãos de controle, apresentar os documentos que demonstrem a correta utilização das verbas públicas, a exemplo do contido no art. 93 do Decreto-lei 200/1967: 'Quem quer que utilize dinheiros públicos terá de justificar seu bom e regular emprego na conformidade das leis, regulamentos e normas emanadas das autoridades administrativas competentes.' 
26. Mesmo as alegações de defesa não sendo apresentadas, considerando o princípio da verdade real que rege esta Corte, procurou-se buscar, em manifestações do responsável na fase interna desta Tomada de Contas Especial, se havia algum argumento que pudesse ser aproveitado a seu favor. 
27. No entanto, o responsável não se manifestou na fase interna, não havendo, assim, (...) argumento [algum] que possa vir a ser analisado e posteriormente servir para afastar as irregularidades apontadas.
28. Em consulta aos sistemas corporativos do instaurador (SIGPC) , realizada na data de 5/3/2020, verifica-se que o responsável também não apresentou contas junto ao instaurador e continua inadimplente (peça 36) .
29. Em se tratando de processo em que a parte interessada não se manifestou acerca das irregularidades imputadas, não há elementos para que se possa efetivamente aferir e reconhecer a ocorrência de boa-fé na conduta do responsável, podendo este Tribunal, desde logo, proferir o julgamento de mérito pela irregularidade das contas, conforme os termos dos §§ 2º e 6º do art. 202 do Regimento Interno do TCU.
30. Dessa forma, o responsável Elcias Guimarães Borges deve ser considerado revel, nos termos do art. 12, § 3º, da Lei 8.443/1992, devendo as contas serem julgadas irregulares, condenando-o ao débito apurado e aplicando-lhe a multa prevista no art. 57 da Lei 8.443/1992.
Prescrição da Pretensão Punitiva
31. Vale ressaltar que a pretensão punitiva do TCU, conforme Acórdão 1441/2016-TCU-Plenário [relator min. Benjamin Zymler; redator min. Walton Alencar Rodrigues], que uniformizou a jurisprudência acerca dessa questão, subordina-se ao prazo geral de prescrição indicado no art. 205 do Código Civil, que é de dez anos, contado da data de ocorrência da irregularidade sancionada, nos termos do art. 189 do Código Civil, sendo este prazo interrompido pelo ato que ordenar a citação, a audiência ou a oitiva do responsável.
32. No caso em exame, não ocorreu a prescrição, uma vez que a irregularidade sancionada ocorreu em 22/8/2017, e o ato de ordenação da citação ocorreu em 27/9/2019.
Cumulatividade de multas 
33. Quanto à possibilidade de aplicação cumulativa das multas dos arts. 57 e 58, inciso I, da Lei 8.443/1992, ainda que seja adequada a realização de citação e audiência do responsável, por força do disposto no art. 209, §4º, do Regimento Interno do TCU, o Tribunal reconhece que existe relação de subordinação entre as condutas de 'não comprovação da aplicação dos recursos' e de 'omissão na prestação de contas', sendo a primeira consequência da segunda, o que enseja, na verificação das duas irregularidades, a aplicação da multa do art. 57, com o afastamento da multa do art. 58, inciso I, em atenção ao princípio da absorção (Acórdão 9579/2015-TCU-Segunda Câmara, Relator Ministro Vital do Rêgo; Acórdão 2469/2019-TCU-Primeira Câmara, Relator Ministro-Substituto Augusto Sherman) .
34. Conforme leciona Cezar Bitencourt (Tratado de Direito Penal: parte geral - 8ª Edição - São Paulo: Saraiva, 2003. Pg. 565) , na absorção, ' (...) a pena do delito mais grave absorve a pena do delito menos grave, que deve ser desprezada'. No caso concreto, a 'omissão no dever de prestar contas', embora seja uma irregularidade autônoma, funciona como fase ou meio para a consecução da 'não comprovação da aplicação dos recursos', havendo clara relação de interdependência entre essas condutas. Dessa forma, recaindo as duas ocorrências num mesmo gestor, deve prevalecer a pena do delito mais grave, qual seja, a multa do art. 57 da Lei 8.443/1992.
35. Cumpre observar, ainda, que a conduta do responsável, consistente nas irregularidades 'não comprovação da boa e regular aplicação dos recursos federais repassados em face da omissão no dever de prestar contas' e 'não disponibilização das condições materiais mínimas e necessárias para que o seu sucessor pudesse apresentar a prestação de contas', configura violação não só às regras legais, mas também aos princípios basilares da administração pública, eis que, em última análise, ocorre o comprometimento da necessária satisfação à sociedade sobre o efetivo emprego dos recursos públicos postos à disposição da municipalidade, por força do instrumento de repasse em questão. Nesses casos, em que fica evidente a falta de transparência e lisura, não há como afastar as suspeitas sempre presentes de que a totalidade dos recursos públicos federais, transferida ao município, tenha sido integralmente desviada, em prol de gestor ímprobo, ou de pessoas por ele determinadas, a revelar grave inobservância de dever de cuidado no trato com a coisa pública, isto é, ato praticado com culpa grave, pois, na espécie, a conduta do responsável se distancia daquela que seria esperada de um administrador público minimante diligente, num claro exemplo de erro grosseiro a que alude o art. 28 do Decreto-lei 4.657/1942 (Lei de Introdução às Normas do Direito Brasileiro) , incluído pela Lei 13.655/2018 (Acórdão 1689/2019-TCU-Plenário, Relator: Ministro Augusto Nardes; Acórdão 2924/2018-TCU-Plenário, Relator: Ministro José Mucio Monteiro; Acórdão 2391/2018-TCU-Plenário, Relator: Ministro Benjamin Zymler) ."
5.	Diante do exposto, a Secex/TCE ofereceu ao Tribunal a seguinte proposta de encaminhamento (peças 37 a 39) :
	5.1. considerar revel o Sr. Elcias Guimarães Borges, nos termos do art. 12, § 3º, da Lei 8.443/1992;
	5.2. com fundamento no art. 16, inciso III, alíneas a e c, da Lei 8.443/1992, julgar irregulares as contas do Sr. Elcias Guimarães Borges, condenando-o pagamento das importâncias a seguir especificadas:
	Data de ocorrência
	Valor histórico (R$) 

	7/12/2016
	13.378,00

	5/1/2016
	13.730,00

	4/3/2016
	13.378,00

	6/4/2016
	13.378,00

	6/5/2016
	13.378,00

	3/6/2016
	13.378,00

	7/7/2016
	13.378,00

	8/8/2016
	13.378,00

	8/9/2016
	13.378,00

	6/10/2016
	13.378,00

	8/11/2016
	13.378,00

	5.3. aplicar ao Sr. Elcias Guimarães Borges a multa prevista no art. 57 da Lei 8.443/1992;
	5.4. autorizar, com fundamento no art. 26 da Lei 8.443/1992, o parcelamento, caso requerido, e a cobrança judicial das dívidas, nos termos do art. 28, inciso II, da Lei 8.443/1992;
	5.5. esclarecer ao responsável que caso se demonstre, por via recursal, a correta aplicação dos recursos, mas não se justifique a omissão da prestação de contas, o débito poderá ser afastado, no entanto permanecerá a irregularidade das contas, dando-se ensejo à aplicação da multa capitulada no art. 58, inciso I, da Lei 8.443/1992;
5.6. encaminhar cópia da deliberação que vier a ser proferida ao Procurador-Chefe da Procuradoria da República no Estado do Amapá, com base no § 3º do art. 16 da Lei 8.443/1992 c/c o § 7º do art. 209 do Regimento Interno do TCU, para adoção das medidas que entender cabíveis, e ao FNDE para ciência.
6.	O Ministério Público junto a este Tribunal, representado pelo Subprocurador-Geral Lucas Rocha Furtado, concordou com o encaminhamento sugerido pela unidade técnica (peça 40) .
	É o Relatório.

não há.

Subprocurador-Geral Lucas Rocha Furtado.

TOMADA DE CONTAS ESPECIAL. RECURSOS DO PROGRAMA NACIONAL DE ALIMENTAÇÃO ESCOLAR. EXERCÍCIO DE 2016. NÃO DEMONSTRAÇÃO DA BOA E REGULAR APLICAÇÃO DOS RECURSOS FEDERAIS PERCEBIDOS, EM VISTA DA OMISSÃO NO DEVER DE PRESTAR CONTAS. CONTAS IRREGULARES DO EX-PREFEITO. DÉBITO E APLICAÇÃO DE MULTA AO RESPONSÁVEL.

TOMADA DE CONTAS ESPECIAL (TCE)

Secretaria de Controle Externo de Tomada de Contas Especial - Secex/TCE.

Trata o processo da Tomada de Contas Especial instaurada pelo Fundo Nacional de Desenvolvimento da Educação - FNDE contra o Sr. Elcias Guimarães Borges (gestão: 10/3/2013 a 31/12/2016) , ex-prefeito de Ferreira Gomes/AP, em face da omissão no dever de prestar contas dos recursos federais recebidos por força do Programa Nacional de Alimentação Escolar - Pnae, no exercício de 2016.
2.	As verbas repassadas pelo Fundo à municipalidade, no exercício de referência, totalizaram R$ 147.510,00, consoante documento expedido pelo tomador de contas inserto à peça 9.
3.	Diante da omissão no dever de prestar contas dos recursos percebidos, o FNDE notificou o responsável para oferecer a prestação de contas ou devolver a quantia transferida ao município. Em vista da ausência de manifestação do ex-gestor, o Fundo instaurou a presente Tomada de Contas Especial.
4. 	Nesta Casa de Contas, a Secretaria de Controle Externo de Tomada de Contas Especial - Secex/TCE empreendeu, por delegação de competência, a citação e a audiência do responsável, nos seguintes termos (peça 33) : a) citação - para que recolhesse o débito quantificado no processo e/ou apresentasse alegações de defesa acerca da não comprovação do bom e regular emprego dos recursos federais, ante a omissão no dever de prestar contas dos valores transferidos; e b) audiência - não disponibilização das condições materiais mínimas e necessárias para que o seu sucessor pudesse apresentar a prestação de contas das verbas em questão, cujo termo final expirou em 21/8/2017.
5.	Notificado, o Sr. Elcias Guimarães Borges não adimpliu a dívida e tampouco trouxe ao descortino do Tribunal suas alegações de defesa ou suas razões de justificativa, deixando transcorrer in albis o prazo que lhe foi conferido, o que caracteriza a revelia prevista no art. 12, § 3º, da Lei 8.443/1992.
6.	Após examinar o mérito do processo, a unidade instrutiva opinou, em substância, pela irregularidade das contas do ex-prefeito, com a sua condenação ao pagamento do débito apurado e aplicação da multa prevista no art. 57 da Lei 8.443/1992, sem que fosse imposta a pena pecuniária do art. 58, inciso I, da mesma lei, ante o princípio da absorção da pena. O Ministério Público junto ao TCU concordou com a proposta da unidade técnica.
7.	Fixadas a situação fático-jurídica, a análise e a proposta de desfecho oferecida ao Tribunal para os autos, passo à apreciação da matéria.
8.	No caso concreto, a ausência da prestação de contas impediu a comprovação da boa e regular utilização dos recursos públicos federais transferidos à municipalidade pelo FNDE, sob a égide do Pnae, durante o exercício financeiro de 2016.
9.	Deve-se deixar bem vincado que cabe ao gestor que se comprometeu a aplicar as verbas federais nas finalidades acordadas o ônus de comprovar o adequado emprego da integralidade dos recursos públicos, mediante documentação suficiente e hábil para tanto, o que não ocorreu nestes autos.
10.	Destaca-se ainda que o dever de demonstrar a boa e regular utilização do dinheiro público decorre de imposição derivada do ordenamento jurídico, a teor do bloco normativo composto pelas disposições dos arts. 70, parágrafo único, da Constituição Federal, 93 do Decreto-lei 200/1967 e 66 do Decreto 93.872/1986.
11.	Cabe ressaltar que o prefeito sucessor do responsável não figurou como corresponsável pela omissão no dever de prestar contas dos recursos ora questionados, uma vez que tomou as providências necessárias para o resguardo do patrimônio público (peça 11) , conforme registrado no relatório do tomador de contas (peça 21) .
12.	Nessa conexão de ideias, em vista da falta de prestação de contas e diante da impossibilidade de apreciar a adequada utilização das verbas em exame, entendo que está seguramente evidenciada a necessidade de responsabilização do Sr. Elcias Guimarães Borges, uma vez que era o prefeito à época dos repasses e da gestão dos recursos em epígrafe. Ou seja, empregou as verbas federais recebidas em sua administração (de 2013 a 2016) , mas deixou de prestar contas ao Fundo desses recursos públicos. Em consequência, as contas do ex-prefeito devem ser julgadas irregulares, com condenação ao pagamento do débito quantificado no processo.
13.	Sobre a possibilidade de imposição cumulativa das multas previstas nos arts. 57 e 58, inciso I, da Lei 8.443/1992 (haja vista que o ex-alcaide foi instado a se manifestar nos autos mediante audiência e citação por ocorrências distintas, v. item 4 acima) , acolho a sugestão da unidade técnica de aplicar somente a pena pecuniária proporcional ao dano capitulada no art. 57 da Lei 8.443/1992, por absorção da irregularidade menos gravosa e que, em tese, ensejaria a imputação da multa a que se refere o art. 58 da mesma lei (no caso, o "não disponibilização das condições materiais mínimas e necessárias para que o seu sucessor pudesse apresentar a prestação do Pnae") . Em idêntica exegese, alinho os Acórdãos 8.024/2016 (rel. min. Ana Arraes) e 13.065/2019 (rel. min. Aroldo Cedraz) , ambos da 2ª Câmara, e o Acórdão 633/2020-TCU-Primeira Câmara (de minha relatoria) . 
14.	Outrossim, deve ser autorizado o pagamento das dívidas em até 36 parcelas mensais e consecutivas, caso solicitado, e a cobrança judicial das dívidas.
15.	Por fim, deve-se encaminhar cópia do Acórdão que vier a ser proferido à Procuradoria da República no Estado do Amapá, com fundamento no art. 209, § 7º, do Regimento Interno do TCU, e ao FNDE para ciência.
	 Ante o exposto, manifesto-me por que seja adotada a deliberação que ora submeto a este Colegiado.
T.C.U., Sala das Sessões, em 07 de maio de 2020.
MARCOS BEMQUERER COSTA
Relator